【裁判字號】    98,交聲,1272
【裁判日期】    981127
【裁判案由】    違反道路交通管理處罰條例聲明異議
【裁判全文】
臺灣桃園地方法院交通事件裁定        98年度交聲字第1272號
原處分機關  交通部公路總局新竹區監理所桃園監理站
異  議  人
即受處分人  甲○○
上列異議人即受處分人因違反道路交通管理處罰條例案件，對於
交通部公路總局新竹區監理所桃園監理站民國98年5 月26日所為
之壢監裁字第裁52－DB0000000 號違反道路交通管理事件裁決書
，聲明異議，本院裁定如下：
    主  文
異議駁回。
    理  由
一、原處分意旨略以：異議人即受處分人甲○○於民國98年4 月
    29日下午2 時53分許，騎乘車牌號碼M3Y-718 號重型機車，
    行經桃園縣桃園市○○路與上海路交岔路口，因在有燈光號
    誌管制之交叉路口闖紅燈，為桃園縣政府警察局交通隊員警
    鍾嘉展當場攔停舉發，並依據道路交通管理處罰條例第53條
    第1 項之規定，填製桃警局交字第53－DB0000000 號舉發違
    反道路交通管理事件通知單（下稱舉發通知單），當場將舉
    發通知單交付予異議人簽收。嗣交通部公路總局新竹區監理
    所桃園監理站（下稱原處分機關）於98年5 月26日依舉發通
    知單所載之違規事實，以異議人違反道路交通管理處罰條例
    第53條第1 項、第63條第1 項第3 款之規定，裁處罰鍰新臺
    幣（下同）1,800 元，並記違規點數3 點等語。
二、異議意旨略以：異議人行經文中路T 字路時，因不知地上劃
    有待轉區○○○○○路往中壢方向行駛時，見綠燈即直接左
    轉上海路，然異議人當時以為遭開單之事由係因「未二段式
    左轉」故方當場簽立罰單，然事後發現罰單上所載之違規事
    實係「紅燈左轉」而非異議人所違規之「綠燈左轉」，伊並
    無闖紅燈之違規，執勤員警攔檢並當場舉發異議人有闖紅燈
    之違規事項，與事實不符，是前開裁罰顯有違誤，為此提起
    異議云云。
三、按汽車（依道路交通管理處罰條例第3 條第8 款規定，該條
    例所指之「汽車」係包括機器腳踏車）駕駛人，行經有燈光
    號誌管制之交岔路口闖紅燈者，處1,800 元以上5, 400元以
    下罰鍰。又汽車駕駛人有違反道路交通管理處罰條例第53
    條情形者，除依原條款處罰鍰外，並記違規點數3 點。道路
    交通管理處罰條例第53條第1 項、第63條第1 項第3 款分別
    定有明文。再按行車管制號誌燈號分為圓形綠燈、箭頭綠燈
    、閃光綠燈、圓形黃燈、圓形紅燈，其中圓形紅燈部分，車
    輛面對圓形紅燈表示禁止通行，不得超越停止線或進入路口
    ，道路交通標誌標線號誌設置規則第206 條亦有明文。
四、經查：異議人甲○○前開違規事實，業經證人即本件舉發警
    員鍾嘉展於本院訊問時具結證稱：「（當時舉發的經過為何
    ？）當時異議人是文中路紅燈左轉上海路口，當時我與同事
    一起值勤，當時我站立的位置是在上海路上距離上海路的紅
    綠燈號誌約50公尺處，當時我看見上海路的燈號是綠燈，異
    議人從文中路左轉過來上海路，因上海路是綠燈，所以文中
    路為紅燈號誌，異議人是在紅燈時左轉上海路」等語明確（
    見本院卷第15頁背面），並有證人鍾嘉展繪置道路交通現場
    圖可佐（見本院卷第17頁）。異議人雖以前詞置辯，惟查，
    汽車行駛至交岔路口應遵守燈光號誌，面對圓形紅燈表示禁
    止通行，不得超越停止線或進入路口，依交通部交路字第
    009811函之意旨，車輛面對紅燈時仍逕予穿越路口至銜接路
    段，含左轉、直行、迴轉（依箭頭綠燈允許行駛者除外）即
    視為闖紅燈之行為。又依據證人鍾嘉展上開證詞所述，當時
    文中路上的燈號為紅燈，異議人即應遵守燈光號誌之指示，
    在文中路停止線內停車，等待紅燈，竟猶騎乘前開機車穿越
    該交叉路口左轉上海路，依上開交通部函示即視為闖紅燈行
    為，是異議人違規之事實，洵可認定。又證人鍾嘉展與異議
    人素不相識，並無恩怨可言，業據證人陳述明確，衡情當無
    甘冒偽證罪責任意構陷異議人違規之理；此外，復佐以證人
    鍾嘉展證詞內容前後一貫，且無瑕疵可指等情，堪認其證詞
    自得採為本件事實認定之依據，是異議人所辯顯係事後脫免
    卸責之詞，應無足採。再本件除證人鍾嘉展之證詞外，固無
    以錄影或照相等方式所拍攝之違規影片、照片可供審酌，惟
    一般警員執行交通勤務，依法並未要求恆須錄影或以照相存
    證，且因路口燈號變換迅速，闖紅燈之違規情形稍縱即逝，
    倘要求值勤警員或舉發機關緊急錄影或照相，並須以此為證
    ，實強其所難。因此，雖無現場違規之影片或照片另為佐證
    ，但案發當時之現場舉發警員既已到庭證述如前，堪認證人
    鍾嘉展之證述已足資佐證異議人確有前揭闖紅燈（即紅燈時
    超越文中路停止線，逕自往上海路方向左轉）之違規事實，
    異議人空言否認有前揭違規之行為云云，自難採信。
五、綜上，原處分機關以異議人有前揭違規情事，依道路交通管
    理處罰條例第53條第1 項之規定，裁處異議人罰鍰1,800 元
    ，並依同條例第63條第1 項第3 款規定記違規點數3 點之處
    分，並無違誤。從而本件之異議為無理由，應予駁回。
據上論斷，應依道路交通管理處罰條例第87條第2 項、道路交通
案件處理辦法第19條，裁定如主文。
中    華    民    國    98    年    11    月    27    日
                  交通法庭    法  官  張瓊華
以上正本證明與原本無異。
如不服本裁定，應於送達後5 日內，向本院提出抗告狀。
                                書記官  李宜娟
中    華    民    國    98    年    12    月    4     日


司法院資訊處製作；財團法人民間司法改革基金會備份。
